el: Ταξινόμηση προϊόντος: Ράβδοι πολύτιμων μετάλλων; Κουπόνι; Νόμισμα; Δωροκάρτα; Χύμα πολύτιμοι λίθοι; NFT; Ημιπολύτιμοι λίθοι; Κουπόνι; Άλλο
nb: Produktklassifisering: Gullbarrer; Kupong; Valuta; Gavekort; Løse edelstener; NFT; Halvedelstener; Kupong; Annet
cs: Klasifikace produktu: Neražené drahé kovy; Kupón; Měna; Dárková karta; Volné drahokamy; NFT; Polodrahokamy; Poukaz; Jiné
fr: Classification des produits: Lingot; Coupon; Devise; Carte-cadeau; Pierre précieuse en vrac; NFT; Pierres semi-précieuses; Bon; Autre
fi: Tuotteen luokitus: Jalometallit; Kuponki; Valuutta; Lahjakortti; Irtojalokivet; NFT; Puolijalokivet; Kuponki; Muu
es: Clasificación del producto: Lingotes; Cupón; Moneda; Tarjeta de regalo; Piedras preciosas sueltas; NFT; Piedras semipreciosas; Cupón; Otros
bg-BG: Класификация на продукта: Инвестиционно злато; Талон; Валута; Подаръчна карта; Немонтирани скъпоценни камъни; Техника за хранителен филм (NFT); Полускъпоценни камъни; Ваучер; Други
da: Produktklassificering: Møntmetal; Kupon; Valuta; Gavekort; Løse ædelsten; NFT; Halvædelsten; Kupon; Andet
it: Classificazione del prodotto: Lingotti; Coupon; Valuta; Carta regalo; Pietre preziose sfuse; NFT; Pietre semipreziose; voucher; Altro
lt-LT: Produkto klasifikacija: Luitai; Kuponas; Valiuta; Dovanų kortelė; Palaidi brangakmeniai; NFT; Pusbrangiai akmenys; Kuponas; Kita
en: Product classification: Bullion; Coupon; Currency; Gift card; Loose precious stones; NFT; Semi-precious stones; Voucher; Other
ro-RO: Clasificarea produselor: Lingouri; Cupon; Monedă; Card cadou; Pietre prețioase vrac; NFT; Pietre semiprețioase; Voucher; Altele
th: การจำแนกประเภทผลิตภัณฑ์: ทองแท่ง; คูปอง; สกุลเงิน; บัตรของขวัญ; อัญมณีแบบหลวม; NFT; อัญมณีกึ่งมีค่าแบบหลวม; บัตรกำนัล; อื่นๆ
pt-BR: Classificação do produto: Barras de ouro ou prata; Cupom; Moeda; Cartão-presente; Pedras preciosas soltas; NFT; Pedras semipreciosas; Voucher; Outro
ru: Классификация продукта: Банковские металлы; Купон; Валюта; Подарочная карта; Драгоценные камни без оправы; NFT; Полудрагоценные камни; Ваучер; Другой
nl: Productclassificatie: Goud- en zilverstaven; Coupon; Valuta; Cadeaubon; Losse edelstenen; NFT; Halfedelstenen; Voucher; Andere
sv: Produktklassificering: Metalltackor; Kupong; Valuta; Presentkort; Lösa ädelstenar; NFT; Halvädelstenar; Kupong; Övrigt
sl-SI: Klasifikacija izdelka: Plemenite kovine; Kupon; Valuta; Darilna kartica; Razsuti dragi kamni; NFT; Poldragi kamni; Vavčer; Drugo
ja: 製品分類: 地金; クーポン; 通貨; ギフトカード; 裸石; NFT; 半貴石; バウチャー; その他
zh-TW: 產品分類: 貴重金屬塊/條; 優惠券; 幣別; 禮品卡; 裸鑽寶石; NFT; 半寶石; 兌換券; 其他
pt-PT: Classificação do produto: Barras de metais valiosos; Cupão; Moeda; Cartão de oferta; Pedras preciosas soltas; NFT; Pedras semipreciosas; Voucher; Outro
tr: Ürün sınıflandırması: Külçe Altın; Kupon; Para Birimi; Hediye kartı; Gevşek değerli taş; NFT; Yarı değerli taş; Kupon; Diğer
de: Produktklassifizierung: Bullion; Coupon; Währung; Geschenkgutschein; Lose Edelsteine; NFT; Halbedelsteine; Gutschein; Sonstiges
sk-SK: Klasifikácia produktu: Drahé kovy; Kupón; Mena; Darčeková poukážka; Voľné drahokamy; NFT; Polodrahokamy; Poukážka; Iné
zh-CN: 产品分类: 金/银条; 优惠券; 货币; 礼品卡; 散装宝石; NFT; 半珍贵宝石; 代金券; 其他
ko: 제품 분류: 지금; 쿠폰; 통화; 기프트 카드; 나석; NFT; 준보석; 바우처; 기타
pl: Klasyfikacja produktu: Sztabki metali szlachetnych; Kupon; Waluta; Karta prezentowa; Kamienie szlachetne luzem; NFT; Kamienie półszlachetne; Voucher; Inne
vi: Phân loại sản phẩm: Vàng bạc; Phiếu giảm giá; Đơn vị tiền tệ; Thẻ quà tặng; Đá quý rời; NFT; Đá bán quý; Chứng từ; Khác
hr-HR: Klasifikacija proizvoda: Financijske poluge; Kupon; Valuta; Poklon-kartica; Rasuto drago kamenje; NFT; Poludrago kamenje; Vaučer; Ostalo
hu: Termékbesorolás: Veretlen érme; Kupon; Pénznem; Ajándékkártya; Szabadon álló drágakő; NFT; Féldrágakő; Utalvány; Egyéb